【裁判字號】    90,親,10
【裁判日期】    900629
【裁判案由】    否認子女
【裁判全文】
臺灣新竹地方法院民事判決  九十年度親字第一○號
    原      告    丙○○
    被      告    乙○○
    兼法定代理人  甲○○
右當事人間否認子女事件，本院判決如左：
    主      文
確認被告乙○○非原告自被告甲○○受胎所生之女。
訴訟費用由被告負擔。
    事      實
甲、原告方面：
  一、聲明：求為判決如主文所示。
  二、陳述：原告與被告甲○○於民國（下同）八十三年九月二十八日結婚，婚後原
      告於八十七年三月間離家，與訴外人趙福仁同居，並於九十年一月五日生下被
      告乙○○，其後於九十年二月十五日與被告甲○○離婚。被告乙○○受胎時，
      原告早已離開被告甲○○之住處，與訴外人趙福仁同居，是乙○○顯非原告自
      被告甲○○受胎所生之女，為此提起訴訟，以求確認。
  三、證據：提出戶藉謄本一份為證。
乙、被告方面：
  一、聲明：同意原告之請求。
  二、陳述：被告乙○○確非被告甲○○與原告所生。
丙、本院依職權囑託財團法人長庚紀念醫院為親子血緣鑑定。
    理      由
一、原告起訴主張其與被告甲○○本係夫妻，婚姻關係存續中，原告自八十七年三月
    間離家，與訴外人趙福仁同居，並於九十年一月五日生下被告乙○○，其後與被
    告甲○○於九十年二月十五日離婚等事實，業據原告提出戶籍謄本為憑，自堪信
    為真實。又原告主張被告乙○○係原告離家出走期間懷孕所生，並非自被告甲○
    ○處受胎一節，經本院囑託財團法人長庚紀念醫院鑑定兩造間血緣關係之結果，
    該院根據D16S539，D2S1338，D8S1179，D18S51，D19S433，FGA，CSF1P0，
    D7S820等位點之遺傳標記分析結果，認可以排除「甲○○是乙○○的親生父親」
    （八重排除），此有財團法人長庚紀念醫院九十年五月二十八日九十長庚院法字
    第三六七號函及所附鑑定報告一份在卷可佐。應堪信原告此部分主張為真實。
二、按妻之受胎，係在婚姻關係存續中者，推定其所生子女為婚生子女。前項推定，
    如夫妻之一方能證明妻非自夫受胎者，得提起否認之訴。但應於知悉子女生出生
    之日起，一年內為之，民法第一千零六十三條定有明文。本件原告與被告甲○○
    原係夫妻關係，原告於與被告甲○○婚姻關係存續中所生之女乙○○，既非原告
    自被告甲○○受胎而出生，已如前述，且自被告乙○○出生迄今尚未滿一年，原
    告依法提起否認子女之訴，為有理由，應予准許。
三、結論：本件原告之訴為有理由，依民事訴訟法第八十五條第一項前段、第七十八
    條判決如主文。
中      華      民      國    九十      年      六      月    二十九    日
                                  臺灣新竹地方法院民事第二庭
~B法      官  蔡孟芳
右為正本係照原本作成。
如對本判決上訴，須於判決送達後二十日內向本院提出上訴狀。
~B法院書記官  邱明智
中      華      民      國    九十      年      六      月     十八     日


司法院資訊處製作；財團法人民間司法改革基金會備份。
